【裁判字號】    97,上訴,423
【裁判日期】    970318
【裁判案由】    違反毒品危害防制條例
【裁判全文】
臺灣高等法院臺中分院刑事判決         97年度上訴字第423號
上  訴  人  臺灣南投地方法院檢察署檢察官
被      告  乙○○
                    另案於臺灣台中監獄南投分監執行中
上列上訴人因被告違反毒品危害防制條例案件，不服臺灣南投地
方法院96年度訴字第1210號中華民國97年1月2日第一審判決（起
訴案號：臺灣南投地方法院檢察署96年度毒偵字第1623號），提
起上訴，本院判決如下：
    主  文
上訴駁回。
    事實及理由
一、本案被告乙○○對於其施用第一級毒品海洛因犯行供認不諱
    ，又查本案經本院審理結果，認第一審判決認事用法及量刑
    均無不當，應予維持，並引用第一審判決書記載之事實、證
    據及理由（如附件）。檢察官上訴意旨雖猶謂「原審將扣案
    注射針筒一支沒收，固屬卓見。惟按供犯罪預備之物，須法
    律處罰其預備犯罪之行為，若預備行為在法律上不成立犯罪
    ，即無依該條款沒收之可言，最高法院76年度台上字第6790
    號著有判決，可資參照。是本件扣案之注射針筒一支，係被
    告所有供其預備施用第一級毒品所用，惟該注射針筒未經使
    用，係供犯罪預備之物，又查法律並不處罰預備施用第一級
    毒品之行為，依上揭判決意旨，該扣案之注射針筒一支，即
    不得依刑法第38條第1項第2款之規定，宣告沒收，原審予以
    沒收之審判，難認原判決允當。」云云，惟按刑法第三十八
    條第一項第二款所稱「供犯罪預備之物」，係指以供實施犯
    罪構成要件之行為之用為目的所預備之物，而尚未使用者。
    申言之，乃以供預備犯特定罪之目的所用之物，而屬於犯罪
    實施中或犯罪實施前，所預備者而言。此項物件，並非犯罪
    構成要件應具備而不可或缺者，與刑法上處罰預備行為之獨
    立罪所用之構成物，係屬供犯罪所用之物者有別，故「供犯
    罪預備之物」之沒收，並不以法律有明文處罰預備犯者為絕
    對必要。（最高法院91年台上字第6767號、95年台上字第20
    50號判決、臺灣高等法院暨所屬法院92年法律座談會刑事類
    提案第1號法律問題決議參照）則本件扣案之注射針筒一支
    ，為被告所有且為全新，係被告預備供其施用毒品海洛因所
    用之工具，業據被告亦於本院供明在卷，原審因此爰依刑法
    第三十八條第一項第二款以其為「供犯罪預備之物」之規定
    ，宣告沒收，自無不合，公訴人上訴意旨就此指摘原判決不
    當，尚為無理由，應予駁回。
二、據上論斷，應依刑事訴訟法第三百七十三條、第三百六十八
    條，判決如主文。
本案經檢察官甲○○到庭執行職務。
中    華    民    國    97    年    3     月    18    日
            刑事第二庭  審判長法  官  李  璋  鵬
                              法  官  胡  忠  文
                              法  官  蕭  錦  鍾
上列正本證明與原本無異。
如不服本判決應於收受本判決後10日內向本院提出上訴書狀，其
未敘述上訴理由者，並得於提起上訴後10日內向本院補提理由書
狀（均須按他造當事人之人數附繕本）「切勿逕送上級法院」。
                              書記官  蕭  訓  慧
中    華    民    國    97    年    3     月    18    日


司法院資訊處製作；財團法人民間司法改革基金會備份。
